【裁判字號】    98,上訴,3823
【裁判日期】    980928
【裁判案由】    毒品危害防制條例
【裁判全文】
臺灣高等法院刑事判決                98年度上訴字第3823號
上  訴  人
即  被  告  甲○○
上列上訴人因毒品危害防制條例案件，不服臺灣板橋地方法院98
年度訴字第2392號，中華民國98 年8月14日第一審判決（臺灣板
橋地方法院檢察署98年度毒偵字第2315號），提起上訴，本院判
決如下：
    主  文
上訴駁回。
    理  由
一、按刑事訴訟法第350條、第361條、第362條、第367條規定，
    服地方法院之第一審判決而上訴者，須提出上訴書狀，並應
    敘述具體理由，為上訴必備之程式；其所提出之書狀未敘述
    上訴理由，或僅曾以言詞陳述上訴理由者，均應於上訴期間
    屆滿後20日內補提理由書於第一審法院。第一審法院經形式
    審查，認逾期未補提上訴理由者，應定期間先命補正；逾期
    未補正者，為上訴不合法律上之程式，應以裁定駁回。倘已
    提出上訴理由，但所提非屬具體理由者，則由第二審法院以
    上訴不合法律上之程式，判決駁回。而所謂具體理由，必係
    依據卷內既有訴訟資料或提出新事證，指摘或表明第一審判
    決有何採證認事、用法或量刑等足以影響判決本旨之不當或
    違法，而構成應予撤銷之具體事由，始克當之（例如：依憑
    證據法則具體指出所採證據何以不具證據能力，或依憑卷證
    資料，明確指出所為證據證明力之判斷如何違背經驗、論理
    法則）；倘僅泛言原判決認定事實錯誤、違背法令、量刑失
    之過重或輕縱，而未依上揭意旨指出具體事由，或形式上雖
    已指出具體事由，然該事由縱使屬實，亦不足以認為原判決
    有何不當或違法者（例如：對不具有調查必要性之證據，法
    院未依聲請調查亦未說明理由，或援用證據不當，但除去該
    證據仍應為同一事實之認定），皆難謂係具體理由，俾與第
    二審上訴制度旨在請求第二審法院撤銷、變更第一審不當或
    違法之判決，以實現個案救濟之立法目的相契合，並節制濫
    行上訴（參照最高法院97年度台上字第892號判決意旨）。
二、經查：本件原判決依上訴人即被告甲○○於原審中之自白、
    臺北市政府警察局偵辦毒品案件尿液檢體委驗單、臺灣尖端
    先進生技醫藥股份有限公司民國98年3 月25日濫用藥物檢驗
    報告為據，認定被告確有施用第一級毒品海洛因、第二級毒
    品甲基安非他命之犯行，係犯毒品危害防制條例第10條第 1
    項、第2 項之施用第一級毒品罪、第二級毒品罪。又被告施
    以一施用行為觸犯上開二罪名，為想像競合犯，應從一重之
    施用第一級毒品罪論處。且查被告前於84、85年間因違反麻
    醉藥品管理條例案件，經法院判刑後入監執行，於90年1 月
    21日假釋出監。又於90年間，因施用毒品案件，經臺灣士林
    地方法院以90年度毒聲字第955 號裁定送觀察、勒戒後，認
    有繼續施用毒品之傾向，經該院以90年度毒聲字第1042號裁
    定令入戒治處所施以強制戒治1年，嗣經該院以90 年度毒聲
    字第1604號裁定停止戒治，所餘戒治期間付保護管束，於91
    年8月14 日保護管束期滿執行完畢，並經臺灣士林地方法院
    以90年度訴字第520 號判決判處有期徒刑9月、6月，應執行
    有期徒刑1年2月確定，並經撤銷前開之假釋，接續執行前開
    二案之殘刑有期徒刑3年1月又25日，至95 年2月21日縮刑期
    滿未經撤銷假釋，執行完畢。又於九十五年間因施用毒品案
    件，經本院以95年度上訴字第4141號判決撤銷原判，改判有
    期徒刑1年8月，復經最高法院以96年度台上字第1881號判決
    駁回上訴確定，嗣經減刑為有期徒刑10月，於97年2月23 日
    縮刑期滿執行完畢。詎其猶未戒除毒癮，另基於施用第一級
    毒品海洛因、第二級毒品甲基安非他命之犯意，於98 年3月
    17日21時許，再犯本案，有本院被告前案紀錄表附卷可稽。
    被告於有期徒刑執行完畢後，5 年內故意再犯有期徒刑以上
    之本罪，原判決依刑法第47條第1 項之規定論以累犯，並加
    重其刑，及審酌被告犯後態度、施用毒品究屬戕害自身健康
    之犯罪，對他人並不生重大危害害，且已坦承犯行及其他一
    切情狀，量處被告有期徒刑11月（原判決理由欄贅載定其應
    執行之刑）。均已詳敘其所憑證據、認定理由及量刑依據。
    從形式上觀察，原判決已敘明審酌刑法第57條所列事項之理
    由，並無認定事實錯誤、量刑瑕疵或違背法令之情形。
三、本件被告不服原審判決，提起上訴，其上訴理由僅泛稱，依
    毒品危害防制條例第2條第1項對毒品之定義，施用毒品之行
    文本身具有反覆性及延續性，本件為被告十幾次施用毒品中
    之一次，所犯係出於一個犯罪決意下之數次舉動應以「集合
    犯」或「接續犯」論於一罪，請撤銷原判決，從輕量刑云云
    。然刑法廢除連續犯之目的在矯正採證上過於寬鬆，致過度
    擴張連續犯概念，造成刑罰不公之現象，故連續犯廢除後，
    基於連續犯原為數罪之本質及刑罰公平原則之考量，就刑法
    修正施行後多次施用毒品之犯行，採一罪一罰，本質上尚非
    集合犯，被告上開所為，與前案施用毒品行為無涉，自應分
    論併罰。是上訴理由所摘事項，尚不足以動搖原判決。而觀
    諸被告之上訴理由，並未依據卷內既有訴訟資料或提出新事
    實、新證據，指摘或表明原審判決有何採證認事、用法或量
    刑等足以影響判決本旨之不當或違法，而構成應予撤銷之具
    體事由。是揆諸前揭規定暨說明，被告上訴未以書狀敘述具
    體理由，應認不合法律上之程式，爰不經言詞辯論，逕予駁
    回。
據上論斷，應依刑事訴訟法第367條前段、第372條，判決如主文
。
中    華    民    國    98    年    9     月    28    日
                  刑事第五庭  審判長 法  官  高明哲
                                     法  官  高玉舜
                                     法  官  劉秉鑫
以上正本證明與原本無異。
如不服本判決，應於收受送達後10日內向本院提出上訴書狀，其
未敘述上訴之理由者並得於提起上訴後10日內向本院補提理由書
（均須按他造當事人之人數附繕本）「切勿逕送上級法院」。
                                     書記官  蔡宜蓁
中    華    民    國    98    年    9     月    30    日


司法院資訊處製作；財團法人民間司法改革基金會備份。
